【裁判字號】    95,簡上,37
【裁判日期】    950516
【裁判案由】    竊盜等
【裁判全文】
臺灣花蓮地方法院刑事判決              95年度簡上字第37號
上  訴  人  臺灣花蓮地方法院檢察署檢察官
被      告  乙○○
上列上訴人因被告竊盜等案件，不服本院花蓮簡易庭中華民國95
年2月23日95年度花簡字第101號之第一審判決（聲請簡易判決處
刑書案號：95年度偵緝字第30號、第31號及第32號），提起上訴
暨移送併案審理（95年度偵字第1398號），本院管轄之合議庭改
依第一審通常程序審理後，判決如下︰
    主  文
原判決撤銷。
乙○○連續竊盜，處有期徒刑陸月，如易科罰金，以佰元折算
壹日；又故買贓物，處有期徒刑月，如易科罰金，以佰元折
算壹日。應執行有期徒刑捌月，如易科罰金，以佰元折算壹日
。
    事  實
一、乙○○基於意圖為自己不法所有之概括犯意，自民國93年8
    月間某日起至同年11月17日止，連續於下列時、地，竊取他
    人之行動電話，得手後，均變賣得財供己花用：
  (一)於93年8月間某日中午12時許，侵入丙○○所經營之位於花
    蓮市○○路200號水電行內（無故侵入住宅部分，未據告訴
    ），徒手竊取丙○○所有之行動電話1支（序號00000000000
    0000），得手後供己使用。
  (二)於93年9月9日上午9時15分許（聲請簡易判決處刑書誤載為
    同日上午11時10分許），在花蓮縣壽豐鄉○○路○段60號旁
    見丁○○所有之車牌號碼BS-0477號自小貨車停放於該處，
    認有機可趁，遂打開車門，徒手竊取車內丁○○所有之牛皮
    紙袋1只【內含行動電話1支、衣褲、駕照及現金新台幣（下
    同）7000餘元】得手。
  (三)於93年11月17日晚間9時14分，在台北縣三峽鎮○○路100號
    之6「全家便利商店」店內，趁店員不注意之際，徒手竊取
    該超商內陳列供販售之「烈火情人衛生套」1盒得手。
二、乙○○另基於故買贓物之犯意，明知真實姓名、年籍不詳之
    成年男子所持有之行動電話1支（序號000000000000000號）
    係屬他人因財產犯罪所得之來源不明贓物（乃甲○○於93年
    8月初某日，在花蓮市○○路22號「陽山慈惠堂」內遭不明
    人士竊取之物），猶於93年8月間某日，在花蓮市○○街上
    ，以200元之價格予以故買之，再於93年8月25日，以1,100
    元之價格販售予不知情之吳秋霞所經營位於花蓮市○○路
    566號之「環球通訊行」，並得款供己花用。嗣經警循線查
    獲。
三、案經花蓮縣警察局、花蓮縣警察局吉安分局報請台灣花蓮地
    方法院檢察署檢察官偵查後聲請簡易判決處刑，及移送併案
    審理。
    理  由
一、上開竊盜之犯罪事實，迭據被告乙○○於警詢、偵訊及本院
    審理中供承不諱，核與被害人丙○○、丁○○、甲○○、劉
    毓瑋於警詢中指訴之失竊情節均屬相符，並經證人吳秋霞、
    黃玉珠於警詢時證述明確。此外，復有收購中古手機估價單
    2紙、現場指認照片共8張、通聯紀錄及門號申請人查詢資料
    各1份、監視錄影帶翻拍照片2張、發票存根聯影本、查獲照
    片多張等附卷可資佐證，足認被告之自白與事實相符，堪予
    採信。綜上，本件事證明確，被告前揭犯行，均堪認定。
二、核被告所為，係犯刑法第320條第1項之竊盜罪、第349條第
    2項之故買贓物罪。被告先後3次竊盜行為，均時間緊接，手
    法相同，且觸犯構成要件相同之罪，顯係基於概括犯意反覆
    為之，為連續犯，應依刑法第56條之規定論以一罪，並加重
    其刑。又其所犯上開二罪間，犯意各別，行為互殊，觸犯構
    成要件不同之罪名，應予分論併罰。又檢察官聲請簡易判決
    處刑之事實，雖漏未論及被告前揭事實欄一所示(三)之竊盜犯
    行，然此部分與聲請簡易判決處刑部分具有連續犯之裁判上
    一罪關係，復經檢察官提起上訴暨移送併案辦理，應為起訴
    效力所及，本院自應併予審判。原判決以被告竊盜及故買贓
    物之犯行，均事證明確，而予依法論科，固非無見，惟查原
    審就被告如事實欄一所示(三)之竊盜犯行未及審酌，上訴人就
    此部分指摘原判決不當，請求撤銷改判，為有理由，應由本
    院合議庭將原判決撤銷，且顧及被告之訴訟審級利益，爰改
    依通常程序審理後自為第一審判決。爰審酌被告前已有竊盜
    、違反動產擔保交易法、酒醉駕車之公共危險等多項前科（
    不構成累犯），素行不佳，有臺灣高等法院被告前案紀錄表
    及臺灣花蓮地方法院檢察署刑案資料查註紀錄表各1份在卷
    可稽，竟不知悔改，復連續竊盜及故買贓物，危害他人財產
    安全，破壞社會治安，惟念其犯罪動機、目的、徒手竊取之
    手段、所竊得之財物價值尚屬非鉅，犯後復坦承犯行，態度
    良好等一切情狀，就其所犯二罪分別量處如主文所示之刑，
    並均諭知易科罰金之折算標準，及定其應執行刑，以資懲儆
    。
三、上訴意旨另以：被告因上開事實欄一、(三)之竊盜犯行為警查
    獲，詎其為掩飾身份，竟基於冒用署押之犯意，於93年11月
    19日晚間10時45分許接受警方詢問時，冒用「簡光輝」之名
    義應訊，並在台北縣政府警察局三峽分局之警詢筆錄上，偽
    造「簡光輝」之署名、指印各3枚而偽造該等署押，致簡光
    輝有遭受刑事訴追之危險，足生損害於簡光輝本人，並足以
    生損害於刑事偵查機關對於人別調查之正確性。因認被告涉
    有刑法第217條第1項之偽造署押罪嫌等語。訊據被告固供承
    有上開冒名應訊、偽造署押之犯行，惟此乃被告於前開竊盜
    犯行經警查獲後，其為免遭受刑事訴追而另起犯意為之，與
    其竊盜犯行難認有方法、目的或方法、結果之牽連犯關係，
    是此部分既非裁判上一罪，復未據檢察官起訴，即不為起訴
    效力所及，本院自不得予以審判，應退由檢察官另為適法之
    處理，附此敘明。
據上論斷，應依刑事訴訟法第455條之1第3項、第369條第1項前
段、第364條、第299條第1項前段，刑法第56條、第320條第1項
、第349條第2項、第51條第5款，罰金罰鍰提高標準條例第1條前
段、第2條，判決如主文。
本案經檢察官張立言到庭執行職務。
中    華    民    國    95    年    5    月    16    日
              刑事第二庭    審判長法  官  李豫雙
                                  法  官  俞秀美
                                  法  官  林韋岑
上列正本證明與原本無異。
如對本判決不服，應於送達後10日內，向本院提出上訴狀。（應
抄附繕本）
                                  書記官
中    華    民    國    95    年    5     月    16    日
附錄本案論罪科刑法條全文：
刑法第320條第1項：
意圖為自己或第三人不法之所有，而竊取他人之動產者，為竊盜
罪，處5年以下有期徒刑、拘役或500元以下罰金。
中華民國刑法第349條第2項：
搬運、寄藏、故買贓物或為牙保者，處五年以下有期徒刑、拘役
或科或併科1,000元以下罰金。
刑法第217條第1項：
偽造印章、印文或署押，足以生損害於公眾或他人者，處3年以
下有期徒刑。


司法院資訊處製作；財團法人民間司法改革基金會備份。
